# 求助版主关于土地使用权及投资性房地产

提问人：woohaooo 时间：2012-08-20 10:32:09
一家商业地产企业，有一块土地（仅有一个土地使用证），其中一部分已经开发，开发的商场用于出租，未开发部分打算建一栋公寓楼，但现在管理层还无法确定是用于出租还是出售，或者部分出租和出售。
问题：
1.这种只有一个土地证的土地使用权，可否分别确认为无形资产、开发成本及投资性房地产？ 2.如果目前这个公寓无法确定其中有多少是用于出售，多少是用于出租，这部分公允对应的土地使用权在开发前是否是计入无形资产，进行摊销？ 待开始开发后，土地使用权该如何核算，全部计入开发成本？

回答人：chenyiwei
回复 woohaooo 的帖子
1 、应当按照各部分占地面积比例，把土地使用权价值分摊到无形资产、开发成本和投资性房地产。但鉴于确认投资性房地产的前提是“可以单独识别和出售”，因此如果要确认投资性房地产的，该企业应确保未来有需要时可以对土地证进行分割，为投资性房地产占地部分办理单独的土地证，确保拟作为投资性房地产的部分可以单独出售，并符合准则规定的投资性房地产的其他确认条件。
2 、如果无法确定公寓其中有多少是用于出售，多少是用于出租，可以先在开始开发前把这部分土地使用权先在无形资产中摊销，到开始开发后如果还不能合理区分的，则整体计入开发成本（包括占地的土地使用权价值）。